臺灣高雄地方法院刑事判決　　　　　　　　　　　　九十一年度易字第二四五八號
　　公　訴　人　臺灣高雄地方法院檢察署檢察官
　　被　　　告　乙○○
右列被告因傷害案件，經檢察官提起公訴（九十一年度偵字第一四一八一號），本院
判決如左︰
    主  文
乙○○傷害人之身體，處拘役貳拾日，如易科罰金，以參佰元折算壹日。
    事  實
一、乙○○與甲○○係朋友關係，因二人對於甲○○感情之問題有所誤會，已曾於民
    國九十一年四月二十四日有過爭執，復於同年四月二十六日八時許，二人又為上
    開問題發生爭吵，乙○○因此有所不滿，遂於同日九時四十分許，偕同友人張李
    錦燕前往位於高雄縣旗山鎮○○街四十一號甲○○所經營之小吃店，欲找甲○○
    理論，惟因二人仍無法有何共識，再生爭執，詎乙○○明知甲○○所站立之位置
    旁有營業用之桌椅，若將人推倒有使人撞擊桌椅而有致受傷之可能，仍基於傷害
    之不確定故意，用力將甲○○推倒，致甲○○受有左肘部瘀血（二．三×一．五
    公分）、左腕內側瘀血（二．三×一．四公分；起訴書漏載為．四公分）、右上
    腕內側瘀血（二．八×一．四公分；起訴書漏載為．四公分）之傷害。
二、案經甲○○訴由臺灣高雄地方法院檢察署檢察官偵查起訴。
    理  由
一、訊據被告乙○○固坦承於右揭時、地，與告訴人甲○○發生爭執，惟矢口否認有
    何傷害甲○○之犯行，辯稱：因為係告訴人的身體靠近伊，伊才用手撥開告訴人
    ，沒有很大力，告訴人有跌倒，伊沒有打她，但伊不知道告訴人如何跌倒云云。
    惟查：
（一）右揭傷害之事實，業據告訴人甲○○於偵查中及本院審理時指述甚詳，並有李
      純一診所九十一年四月二十六日（純）字第○四五號驗傷診斷書一紙附於偵卷
      可稽（第四頁背面），復與證人即當日在現場幫忙告訴人生意之林秀真到庭證
      述之情節相符。參以被告於偵訊中及本院審理時均坦承有用手撥開告訴人，告
      訴人因而跌倒等情（偵卷第十一頁背面、本院刑事卷頁二十背面）；再依告訴
      人所受之傷勢係分散於左、右手肘部及腕部等情觀之，確與遭人推倒後，因身
      體之慣性，會將手部先行接觸地面或其他物品，以保護自身之安全，所以可能
      導致手部受傷之情況相符，足徵告訴人指述應非子虛。
（二）至被告聲請本院訊問之證人即當時亦在現場之張李錦燕雖到院證述：「告訴人
      是慢慢側身趴下去，我覺得這樣不會有什麼傷（本院刑事卷第二十二頁）」云
      云，惟依告訴人所受傷勢以觀，確與遭人推倒後所可能造成之傷勢相符，已如
      前所述，若係如證人張李錦燕所述，則告訴應該不會造成此傷害才是。且依當
      時之情況而言，被告與告訴人當時已發生爭執，則告訴人當時應係處於憤怒之
      下，而被告又係突然推告訴人之身體，顯然為告訴人所無法臆測，是依一般人
      之正常反應，在如此短暫之時間內，應僅有如何防範自已免於受傷之想法，實
      無法仍有時間思考如何故意假裝跌倒，而造成自已受傷之情況來誣告他人才對
      ，是證人張李錦燕所為之證述，顯然與常情不符，應係有所保留，故此部分之
      證詞，並不足採信。綜上所述，被告罪證明確，所辯係卸責之詞，不足採信，
      其犯行應可認定。
二、核被告所為，係犯刑法第二百七十七條第一項之罪。爰審酌被告無不法前科，素
    行良好，其因一時氣憤而推倒告訴人之犯罪動機，且告訴人所受之傷勢亦屬輕微
    ，惟被告於本院調查、審理時均未坦然反省、言詞諉過，並衡量犯罪之手段、犯
  人之生活狀況等一切情狀，量處如主文所示之刑，並諭知易科罰金之折算標準，
    以示懲儆。
據上論斷，應依刑事訴訟法第二百九十九條第一項前段，刑法第二百七十七條第一項
、第四十一條第一項，罰金罰鍰提高標準條例第一條前段、第二條，判決如主文。
本案經檢察官陳俊宏到庭執行職務
中      華      民      國      九十一      年    九    月    二十五    日
                                    臺灣高雄地方法院刑事第四庭
                                        法  官  楊宗翰
右正本證明與原本無異。
如不服本判決，應於送達後十日內，向本院提出上訴狀。
                                        書記官  陳怡真
中      華      民      國      九十一      年    九    月    二十五    日
附錄本判決論罪之法條全文
刑法第二百七十七條第一項：
傷害人之身體或健康者，處三年以下有期徒刑，拘役或一千元以下罰金。
